臺灣板橋地方法院刑事判決　　　　　　 100年度訴字第1422號
公　訴　人　臺灣板橋地方法院檢察署檢察官
被　　　告　丁清明
上列被告因違反毒品危害防制條例案件，經檢察官提起公訴（10
0 年度毒偵字第2691號），本院依簡式審判程序審理後，判決如
下：
    主    文
丁清明施用第一級毒品，累犯，處有期徒刑拾月；又施用第二級
毒品，累犯，處有期徒刑伍月，扣案玻璃球及包裝袋各壹個，均
沒收之。應執行有期徒刑壹年，扣案玻璃球及包裝袋各壹個，均
沒收之。
    事    實
一、丁清明前因施用毒品案件，經臺灣雲林地方法院以88年度毒
    聲字第1516號裁定送觀察、勒戒後，因認有繼續施用毒品之
    傾向，由同院以89年度毒聲字第232 號裁定令入戒治處所施
    以強制戒治，其間經同院裁定停止戒治並付保護管束，於民
    國89年7 月11日停止處分釋放出臺灣雲林戒治所（現更名為
    法務部矯正署雲林戒治所），而於90年2 月9 日期滿未經撤
    銷視為執行完畢，惟其於前開強制戒治執行完畢後5 年內，
    復因施用第一級、第二級毒品，經臺灣雲林地方法院以95年
    度訴字第43號判決判處有期徒刑10月、8 月確定，嗣前揭二
    刑期均經同院以96年度聲減字第115 號裁定予以減刑後，並
    定應執行有期徒刑8 月15日確定，其經入監執行前揭徒刑，
    而於96年7 月16日執行完畢出監（於本案構成累犯）。丁清
    明另因施用第一級毒品案件，經臺灣雲林地方法院以97年度
    訴字第1262號判決判處有期徒刑10月確定，其經入監執行前
    揭徒刑，甫於98年8 月2 日執行完畢出監（於本案構成累犯
    ）。
二、詎丁清明仍不知悔改，於100 年3 月31日23時許，在新北市
    ○○區○○街89巷1 號地下一樓居住處內，先基於施用第二
    級毒品之犯意，以將第二級毒品甲基安非他命放置在其所有
    之玻璃球內，再點火燒烤吸食煙霧之方式，施用甲基安非他
    命1 次後，另基於施用第一級毒品之犯意，以針筒注射之方
    式，施用第一級毒品海洛因1 次。嗣於100 年4 月1 日18時
    45分許，為警獲報前往上址居住處查獲丁清明，並當場扣得
    前揭玻璃球1 個（起訴書誤載為2 個）及其所有供施用甲基
    安非他命使用之包裝袋1 個（即起訴書所載殘渣袋1 個）。
三、案經新北市政府警察局海山分局移請臺灣板橋地方法院檢察
    署檢察官偵查後提起公訴。
    理    由
一、本案被告丁清明所犯均係死刑、無期徒刑、最輕本刑為3 年
    以上有期徒刑以外之罪，其於準備程序中就被訴事實皆為有
    罪之陳述，經本院告知簡式審判程序之旨，並聽取公訴人、
    被告之意見後，經合議庭裁定由受命法官獨任進行簡式審判
    程序審理，合先敘明。
二、上揭犯罪事實，業據被告丁清明於本院準備程序中及審理時
    均坦承不諱，並有搜索扣押筆錄暨扣押物品目錄表1 份、查
    獲現場暨扣案物照片5 張附卷可稽，而其於100 年4 月1 日
    為警查獲後，經採集尿液送台灣檢驗科技股份有限公司囑託
    鑑定結果，確呈嗎啡（按海洛因經施用進入人體後，係水解
    還原成嗎啡，再代謝排出體外，業據行政院衛生署藥物食品
    檢驗局以73藥檢壹字第030221號函文說明綦詳，而為本院辦
    理施用第一級毒品案件職務上所已知）及甲基安非他命之陽
    性反應，有該公司100 年4 月22日濫用藥物檢驗報告1 份附
    卷可稽，足以佐證被告自白與事實相符，堪以採信。再被告
    前因施用毒品案件，經臺灣雲林地方法院以88年度毒聲字第
    1516號裁定送觀察、勒戒後，因認有繼續施用毒品之傾向，
    由同院以89年度毒聲字第232 號裁定令入戒治處所施以強制
    戒治，其間經同院裁定停止戒治並付保護管束，於89年7 月
    11日停止處分釋放出臺灣雲林戒治所，而於90年2 月9 日期
    滿未經撤銷視為執行完畢，惟其於前開強制戒治執行完畢後
    5 年內，復因施用第一級、第二級毒品，經臺灣雲林地方法
    院以95年度訴字第43號判決判處有期徒刑10月、8 月確定等
    情，有臺灣高等法院被告前案紀錄表1 份附卷可稽，足徵被
    告於強制戒治執行完畢後5 年內，復因施用第一級、第二級
    毒品經法院判處罪刑後，始再為本案施用甲基安非他命、海
    洛因犯行之事證明確，已非毒品危害防制條例第20、23條所
    定之「初犯」或「5 年後再犯」情形（最高法院95年度第7
    次刑事庭會議紀錄參照），自應依法論科。
三、按海洛因、甲基安非他命分別屬毒品危害防制條例第2 條第
    2 項第1 款、第2 款所定之第一級、第二級毒品，是核被告
    丁清明所為，係犯毒品危害防制條例第10條第1 項、第2 項
    之施用第一級、第二級毒品罪。被告為施用海洛因、甲基安
    非他命而持有海洛因、甲基安非他命之低度行為，各為其施
    用第一級、第二級毒品之高度行為所吸收，均不另論罪。查
    被告前有如事實欄一所載刑案前科紀錄及徒刑執行情形，有
    前開臺灣高等法院被告前案紀錄表在卷足憑，其於有期徒刑
    執行完畢5 年內故意再犯本案有期徒刑以上之前開二罪，依
    刑法第47條第1 項規定皆成立累犯，並均應加重其刑。至被
    告於警詢時，雖曾供稱所施用之甲基安非他命來源為林志信
    無償提供等語，惟按毒品危害防制條例第17條第1 項之減輕
    或免除其刑，係以供出毒品來源，因而查獲其他正犯或共犯
    為要件，經本院依職權查詢林志信之臺灣高等法院被告前案
    紀錄表顯示，未見林志信曾因轉讓甲基安非他命乙事遭警查
    獲移送檢察官偵辦之情，就此亦為被告於本院訊問時所不爭
    執，是本案既無因被告供出施用毒品來源，因而查獲林志信
    之情形，自難依毒品危害防制條例第17條第1 項規定予以減
    免其刑，附此敘明。再被告所犯本案施用第一級、第二級毒
    品二罪，犯意各別，行為互殊，應予分論併罰。爰審酌被告
    不思尋求正當之身心發展，先後施用足以導致精神障礙、性
    格異常，甚至造成生命危險之甲基安非他命、海洛因，戕害
    一己之身心健康，對社會治安可能之危害程度非微，惟其於
    犯後尚知坦認全部犯行等一切情狀，分別量處如主文所示之
    刑，並定其應執行之刑，以資懲儆。末查，扣案玻璃球及包
    裝袋各1 個（見臺灣板橋地方法院檢察署100 年度毒偵字第
    2691號卷第31頁下方照片，而起訴書雖記載包裝袋為殘渣袋
    ，惟依卷內積極證據資料顯示，尚難認該包裝袋內確仍存有
    海洛因或甲基安非他命成分，自無從依毒品危害防制條例第
    18條第1 項前段規定諭知沒收銷燬），均屬被告所有，供其
    為前揭施用第二級毒品犯行所用之物，業據被告於本院審理
    時陳明在卷，爰依刑法第38條第1 項第2 款規定，皆併予諭
    知沒收之。
據上論斷，應依刑事訴訟法第273 條之1 第1 項、第299 條第1
項前段，毒品危害防制條例第10條，刑法第11條前段、第47條第
1 項、第38條第1 項第2 款、第51條第5 款，判決如主文。
本案經檢察官王家春到庭執行職務。
中    華    民    國   100    年    7     月    29    日
                  刑事第七庭  法  官  張 兆 光
上列正本證明與原本無異。
如不服本判決，應於判決送達後10日內敘明上訴理由，向本院提
出上訴狀 (應附繕本) ，上訴於臺灣高等法院。其未敘述上訴理
由者，應於上訴期間屆滿後20日內向本院補提理由書「切勿逕送
上級法院」。
                              書記官  曹 秋 冬
中    華    民    國   100    年    7     月    29    日
附錄本案論罪科刑法條：
毒品危害防制條例第10條
施用第一級毒品者，處6 月以上5 年以下有期徒刑。
施用第二級毒品者，處3 年以下有期徒刑。